【裁判字號】    98,消債更,232
【裁判日期】    980729
【裁判案由】    更生
【裁判全文】
臺灣桃園地方法院民事裁定                98年度消債更字第232號
聲  請  人
即  債務人  甲○○
代  理  人  戴美雯律師
上列當事人聲請消費者債務清理事件，本院裁定如下：
    主  文
債務人甲○○自中華民國九十八年七月二十九日十八時起開始更
生程序。
命司法事務官進行本件更生程序。
    理    由
一、按法院開始更生程序之裁定，應載明其年、月、日、時，並
    即時發生效力。次按法院裁定開始更生或清算程序後，得命
    司法事務官，進行更生或清算程序，必要時，得選任律師、
    會計師或其他適當之自然人或法人一人為監督人或管理人。
    消費者債務清理條例第45條第1 項、第16條第1 項分別定有
    明文。
二、本件聲請人即債務人聲請意旨略以：其因於民國94年間曾與
    訴外人合資開設冠鈺企業有限公司，並以聲請人名義向銀行
    申請信用貸款以及信用卡預借現金亦或擔任其他股東之保證
    人，然因經營虧損，以致無法按期償還，除遭債權人追討外
    ，聲請人所有之車輛亦遭拍賣，聲請人目前每月平均收入約
    為新台幣（下同）21,675元，惟聲請人每月尚有生活支出19
    ,747 元 及不定期之扶養支出2 千元，經扣除上開費用後幾
    無賸餘財產可供清償債務，亦無法負擔前置協商程序中最大
    債權銀行所提出之還款條件，是以，並非聲請人主觀上之惡
    意，實係客觀上有不可歸責於聲請人之事由發生。又聲請人
    無擔保或無優先權之債務總額未逾1 千2 百萬元、上開小規
    模營業額每月亦在20萬元以下，復未經法院裁定開始清算程
    序或宣告破產，爰聲請更生等語。
三、經查，聲請人所主張之上開事實，業據其提出前置協商退件
    通知函、還款資料、租賃契約暨合租證明、被扶養人殘障手
    冊、機車行照、存摺影本、薪資證明、全戶戶籍謄本、財團
    法人金融聯合徵信中心當事人查詢個人資料（信用報告）回
    覆書、診斷證明書、勞工保險卡影本、財政部臺灣省北區國
    稅局財產歸屬資料清單、綜合所得稅各類所得清單、財產歸
    屬資料清單、日常生活必要支出等證明文件影本為證，次按
    本院向財政部台灣省北區國稅局台北縣分局函詢，冠鈺企業
    有限公司於聲請更生前5 年之營利事業所得稅結算申報書，
    經核與其陳述相符。又聲請人96年度之每月平均所得為新台
    幣23,025元（計算式：（278,672-2,378）/12），97年度每
    月平均所得為23,353元（計算式：（282,689-2,451）/12）
    ，目前平均月收入為21,675元，另依98年台灣省（含桃園縣
    ）平均每人每月最低生活費為9,829 元，聲請人之所得扣除
    上開每月最低生活費用以及房租支出（8 千元）後，餘額為
    3,846 元，顯不足以應付97年11月與最大債權銀行前置協商
    階段所提出之還款條件每月8 千元（該部分亦經最大債權銀
    行函復無誤），是上開協商條件已難期聲請人能確實履行，
    是債務人顯有不能清償債務之情事。此外，本件又查無聲請
    人有消費者債務清理條例第6 條第3 項、第8 條或第46條各
    款所定駁回更生聲請之事由存在，則其聲請更生，應屬有據
    ，並依首揭規定命司法事務官進行本件更生程序，爰裁定如
    主文。
中    華    民    國    98    年    7    月     29    日
                      民事第三庭    法  官    張天民
上為正本係照原本作成。
本件不得抗告。
本裁定已於98年7月29日下午6時公告。
中    華    民    國    98    年    7    月     29    日
                                    書記官    崔青菁
備註：依消費者債務清理條例第61條、第65條之規定：若債務人
      提出之更生方案未經債權人會議同意可決、亦未經法院裁
      定認可者，應開始「清算程序」。屆時債務人所有之全部
      財產均將「拍賣變價」分配予債權人；且法院得依利害關
      係人之聲請或依職權限制債務人之生活；債務人公私法上
      之資格或權利將受限，不得從事擔任某些職務或某些特定
      業務之從業人員、不得經營某些特定營業或為某些特定交
      易行為、或會喪失某些特定資格；而若查明債務人有消費
      者債務清理條例第133條、第134條各款所規定之情事（例
      如經查明債務人有因浪費、賭博或其他投機行為，致財產
      顯然減少、負擔過重債務；或普通債權人之分配額低於債
      務人聲請前二年可處分所得扣除自己及依法應受其扶養者
      所必要生活費用之數額），本院將為「不免責」之裁定，
      故請慎提更生方案。


司法院資訊處製作；財團法人民間司法改革基金會備份。
